【裁判字號】    89,訴緝,539
【裁判日期】    891114
【裁判案由】    偽造文書
【裁判全文】
台灣台中地方法院刑事判決                        八十九年度訴緝字第五三九號
    公  訴  人  臺灣臺中地方法院檢察署檢察官
    被      告  河沚谷
右列被告因偽造文書案件，經檢察官提起公訴（八十八年度偵字第一九一六五號），
本院判決如左：
    主  文
河沚谷共同連續行使偽造私文書，足以生損害於他人，累犯，處有期徒刑柒月。於如
附表「特約商店」欄所示之特約商店消費時所偽造之「陳進國」名義簽帳單之顧客存
根聯共計陸張沒收；上開簽帳單發卡銀行存根聯及商店存根聯上偽造之「陳進國」署
押共拾貳枚及扣案之行動電話壹支均沒收。
    事  實
一、河沚谷曾因肅清煙毒條例及違反麻醉藥品管理條例案件，於民國八十三年八月二
    十五日，經本院判處有期徒刑三年六月，嗣於八十三年十二月二十一日經台灣高
    等法院台中分院撤銷原判決及駁回其餘上訴，判處有期徒刑三年八月確定，預於
    八十七年十月三十日執行完畢，後於八十五年八月十五日假釋交付保護管束，至
    八十七年十月十日假釋期滿執行完畢。猶不知悔改，竟與詹進龍（已另行審結）
    共同基於偽造私文書、行使偽造私文書，及意圖為自己不法所有概括犯意之聯絡
    ，由詹進龍提供甲○○所有經台新銀行核發之信用卡（卡號0000－0000
    －0000－0000號，緣係詹進龍於八十八年八月二十三日中午十二時十分
    許，向台中縣豐原市○○路二三○號卡緹克汽車美容店之負責人乙○○，詐得車
    牌號碼Ｍ六－○三六六號自小客車一輛，並自車內竊取車主甲○○所有經台新銀
    行核發之信用卡）一張，二人共同於附表「消費時間」欄所示時間，先後至附表
    「特約商店」欄所在處，分別購買價值如附表「金額」所示之附表「購得商品」
    欄所示物品，推由何沚谷盜刷上開信用卡，及連續在信用卡簽帳單（一式三聯，
    即顧客存根聯、發卡銀行存根聯及商店存根聯）之顧客簽名欄中，以複寫之方式
    ，偽造甲○○之簽名，並將偽造完成之信用卡簽帳單發卡銀行存根聯及商店存根
    聯交還予特約商店，表示其等已向特約店完成交易，並以此簽帳單表示向發卡公
    司簽帳，作為特約商店向發卡銀行請款之用，並因而使台新銀行陷於錯誤，如數
    代其墊付上述金額予特約商店，其等因而獲取債務消滅之財產上不法利益，足以
    生損害於真正持卡人陳進國及台新銀行。而所購得如附表編號五、六項下「購得
    商品」欄之金飾，旋即推由何沚谷持往林金成銀樓、老崑山銀樓變賣，共得款三
    萬五千四百五十九元，均由詹進龍花用殆盡。迨至八十八年八月二十五日下午四
    時五十分許，為警查獲，並扣得陳進國所有上揭汽車乙輛、信用卡五張（均業據
    領回）及行動電話乙支。
二、案經台中縣警察局豐原分局移送臺灣臺中地方法院檢察署檢察官偵查起訴。
    理  由
一、訊據被告何沚谷固坦承有於前揭附表所示時、地，與同案被告詹進龍共同前往購
    物刷卡消費，惟否認有上開犯行，辯稱：詹進龍向其表示該信用卡是向伊表哥借
    的，因伊字醜，遂要其幫伊簽名，其並不知該信用卡是詹進龍竊得的云云，惟查
    ：右揭事實迭據同案被告詹進龍於警訊、偵查中及本院審理時坦承與被告河沚谷
    共同前往購物刷卡消費等語不諱，核與被害人甲○○指述之被害情節相符，且經
    證人即林金成銀樓負責人林在及老崑山銀樓老闆娘陳阿於警訊中證述綦詳。
    另查被告由上揭信用卡上之署名，自當知悉該信用卡之有使用權人為陳進國，而
    陳進國是否為詹進龍之表哥，及詹進龍是否取得陳進國之同意而得使用該信用卡
    ，本有可疑之處，其未予詳查，即予簽名，縱其對於該信用卡係詹進龍竊取得來
    一情並不知悉，惟其對於詹進龍無權使用該信用卡應有所認識，故其有不確定之
    犯意甚明；且依其對詹進龍之認識，據其供述僅係普通朋友，若僅係幫其代簽，
    依常情，應無索取酬勞之理，惟其竟獲取盜刷所得之行動電話一支及服飾三套，
    顯見其並非單純為詹進龍簽名而已，其尚有為自己不法所有之意圖甚明，其前揭
    所辯，顯係卸責之詞，不足採信。此外，復有信用卡影本五張、簽帳單商店存根
    聯正本二張、發卡銀行存根聯影本五張、商店存根聯影本一張、贓證物領具保管
    單一紙及林金成銀樓、老崑山銀樓金飾買入登記簿二紙附卷可資佐憑，事證明確
    ，被告犯行，洵堪認定。
二、核被告所為，係犯刑法第三百三十九條第一項之詐欺取財罪及第二百十六條之行
    使第二百十條偽造私文書罪。其與同案被告詹進龍就所共犯之詐欺取財及行使偽
    造文書之犯行，有犯意聯絡，行為分擔，應論以共同正犯。又偽造署押為偽造私
    文書之部分行為，偽造私文書復持以行使，偽造私文書之低度行為為高度之行使
    行為所吸收，均不另論罪。再被告先後多次詐欺取財、行使偽造文書之犯行，均
    各時間緊接，方法相同，觸犯構成要件相同之罪名，顯係基於概括犯意為之，皆
    應依連續犯規定論以一罪，並加重其刑。又所犯之詐欺取財罪、行使偽造私文書
    罪間，有方法結果之牽連關係，應從一重之行使偽造私文書罪處斷。查被告前曾
    因肅清煙毒條例及違反麻醉藥品管理條例案件，於八十三年八月二十五日，經本
    院判處有期徒刑三年六月，嗣於八十三年十二月二十一日經台灣高等法院台中分
    院撤銷原判決及駁回其餘上訴，判處有期徒刑三年八月確定，預於八十七年十月
    三十日執行完畢，後於八十五年八月十五日假釋交付保護管束，至八十七年十月
    十日假釋期滿執行完畢，此有台灣台中地方法院檢察署刑案資料查註紀錄表在卷
    可稽，其於五年之內，再犯本件有期徒刑以上之罪，為累犯，應依刑法第四十七
    條之規定遞加重其刑。爰審酌被告何沚谷犯後不知悔改，猶飾詞狡辯及其犯罪之
    動機、目的、手段等一切情狀，量處如主文所示之刑。另被告於如附表「特約商
    店」欄所示之特約商店消費時所偽造「陳進國」名義簽帳單顧客存根聯共六張，
    皆屬被告所有並為其犯罪所得之物，無法證明已滅失而不存在，均依刑法第三十
    八條第一項第三款規定，宣告沒收。另前開六筆簽帳單之發卡銀行存根聯及商店
    存根聯均已交付各特約商店，已非被告所有，然其偽造之「陳進國」署押共十二
    枚，均應依刑法第二百十九條宣告沒收。又扣案之行動電話乙支，為同案共犯詹
    進龍所有，且係因犯罪所得之物，業據同案共犯詹進龍供明在卷，應依法宣告沒
    收。
據上論斷，應依刑事訴訟法第二百九十九條第一項前段、刑法第二十八條、第五十六
條、第二百十六條、第二百十條、第三百三十九條第一項、第五十五條、第四十七條
、第二百十九條、第三十八條第一項第三款、罰金罰鍰提高標準條例第一條前段，判
決如主文。
本案經檢察官楊朝嘉到庭執行職務。
中      華      民      國    八十九    年     十一     月     十四     日
                                臺灣臺中地方法院刑事第四庭
                                    審判長法  官  蕭 志 峰
                                          法  官  卓 進 仕
                                          法  官  許 月 馨
右正本證明與原本無異。
如不服本判決，應於判決送達後十日內向本院提出上訴狀，上訴於臺灣高等法院臺中
分院( 須附繕本 )。
                                          書記官
中      華      民      國    八十九    年      十一    月      十五    日
附錄論罪科刑法條
刑法第二百十六條：
行使第二百十條至第二百十五條之文書者，依偽造、變造文書或登載不實事項或使登
載不實事項之規定處斷。
刑法第二百十條：
偽造、變造私文書，足以生損害於公眾或他人者，處五年以下有期徒刑。
刑法第三百三十九條第一項：
意圖為自己或第三人不法之所有，以詐術使人將本人或第三人之物交付者，處五年以
下有期徒刑、拘役或科或併科一千元以下罰金。
附表
┌──┬──────┬─────┬────┬───────┬──────┐
│編號│消費時間    │特約商店  │購得商品│金          額│署押數目    │
├──┼──────┼─────┼────┼───────┼──────┤
│    │八十八年八月│冠億通訊有│行動電話│一三、九○○元│三枚（一份簽│
│ 一 │二十三日十二│限公司    │一支    │              │帳單，為一式│
│    │時五十分    │          │        │              │三聯，採複寫│
│    │            │          │        │              │方式，故何沚│
│    │            │          │        │              │谷於該簽帳單│
│    │            │          │        │              │之顧客存根聯│
│    │            │          │        │              │上偽簽「陳建│
│    │            │          │        │              │國」之署押，│
│    │            │          │        │              │即同時複寫於│
│    │            │          │        │              │該簽帳單之發│
│    │            │          │        │              │卡銀行存根聯│
│    │            │          │        │              │及商店存根聯│
│    ││          │        │              │上）        │
├──┼──────┼─────┼────┼───────┼──────┤
│    │同右日十三時│市大通訊電│同    右│一二、八七五元│同  右      │
│ 二 │一分        │機有限公司│        │              │            │
├──┼──────┼─────┼────┼───────┼──────┤
│    │同右日十三時│歐亞設計家│衣服、褲│三三、五○○元│同  右      │
│ 三 │五十四分    │服飾名店  │子共五套│              │            │
├──┼──────┼─────┼────┼───────┼──────┤
│    │同右日十四時│YI SHIN GA│油品    │      七八○元│同  右      │
│ 四 │三十五分    │-S STATION│        │              │            │
├──┼──────┼─────┼────┼───────┼──────┤
│    │同右日十五時│毅上珠寶銀│金項鍊二│              │            │
│ 五 │四分        │樓        │條      │三○、○○○元│同  右      │
├──┼──────┼─────┼────┼───────┼──────┤
│    │同右日十五時│同      右│金手鍊一│三○、○○○元│同  右      │
│ 六 │九分        │          │條      │              │            │
└──┴──────┴─────┴────┴───────┴──────┘


司法院資訊處製作；財團法人民間司法改革基金會備份。
